【裁判字號】    98,交聲,1073
【裁判日期】    980827
【裁判案由】    聲明異議
【裁判全文】
臺灣高雄地方法院交通事件裁定        98年度交聲字第1073號
原處分機關  高雄市政府交通局
異  議  人
即受處分人  甲○○
上列異議人因違反道路交通管理處罰條例案件，對於高雄市政府
交通局中華民國98年4 月17日所為之裁決處分（處分案號：高市
交裁字第裁32-BO0000000號）聲明異議，本院裁定如下：
    主  文
異議駁回。
    理  由
一、原處分意旨略以：異議人即受處分人甲○○於民國98年3 月
    24日上午7 時47分許，將其所有車牌號碼5905-JM 號自用小
    客車，停放於高雄市○○街與立德街1 巷之交岔路口（原處
    分誤載為「中庸街近河北二路」）10公尺內，經高雄市政府
    警察局交通警察大隊拍照而製單舉發，並由原處分機關即高
    雄市政府交通局於98年4 月17日以受處分人違反道路交通管
    理處罰條例第56條第1 項第1 款裁處罰鍰新台幣（下同）90
    0 元等語。
二、聲明異議意旨略以：伊所居住之立德街，每條巷子都有劃設
    紅線，唯獨伊所居住124 號之巷口（即立德街1 巷）無紅線
    ，幾十年都沒有人被拖吊，且舉發事實記載伊違規地點係河
    北路與中庸街交岔路口，亦有錯誤，為此，爰請求撤銷原處
    分云云。
三、按汽車駕駛人停車時，在禁止臨時停車處所停車，處新臺幣
    600 元以上1,200 元以下罰鍰，道路交通管理處罰條例第56
    條第1 項第1 款定有明文。又按道路交通安全規則第111 條
    第1 項第2 款規定：「交岔路口、公共汽車招呼站十公尺內
    、消防栓、消防車出入口五公尺內不得臨時停車」。再按違
    反道路交通管理處罰條例第56條第1 項第1 款之事件，於應
    到案期限內繳納或到案聽候裁決者，小型車處900 元罰鍰，
    亦有違反道路交通管理事件統一裁罰基準及處理細則第2 條
    及違反道路交通管理事件統一裁罰基準表可參。
四、經查：
  (一)異議人於上述時間將其所有之上開自用小客車停放於高雄市
    ○○街、立德街1 巷交岔路口10公尺內之違規事實，有原舉
    發機關之舉發違反道路交通管理事件通知單、原處分機關之
    違反道路交通管理事件裁決書、高雄市政府警察局交通警察
    大隊所拍攝之照片5 張附卷可稽，並為異議人所不爭，應堪
    認定。
  (二)異議人雖辯稱系爭車輛停放之處所，未劃設禁止停車之紅、
    黃線，惟依道路交通安全規則第111 條第1 項第2 款所規定
    「交岔路口10公尺不得臨時停車」之情形，係與同規則同條
    第3 款：「設有禁止臨時停車標誌、標線處所不得臨時停車
    」之情形併列規範，觀諸該條文之文義，可見前者「交岔路
    口不得臨時停車」之情形與後者「應設置禁止臨時停車標線
    、標誌始不得臨時停車」之規範意旨，顯然有別，否則自有
    重複規範之必要；考諸因道路交岔路口既為車輛往來彙集之
    要道，若於該處臨時停車或停車，將妨礙車輛之進出及轉彎
    ，對於交通之往來順暢實有重大影響之旨，可見該規定係以
    法律明文禁止停車之方式為規範，本不待主管機關劃設或設
    置標線、標誌，若有所劃設或設置者，亦僅具再次提醒、督
    促駕駛人注意法律明文禁止在交岔路口10公尺內禁止臨時停
    車之作用而已，要難逕謂若該交岔路口10公尺內並未設有禁
    止臨時停車之標線或標誌時，即謂該處非法律所定禁止停車
    之處所。又駕駛人駕駛汽車於道路上行駛，本即有遵守道路
    交通安全等相關法規之義務，且在取得駕駛資格之過程中，
    除需具備有實質之駕駛能力外，尚須熟悉各項相關之交通法
    令，並經過一定之考試程序（如：筆試、路考等）後，始能
    取得相關之駕駛執照，而為適格之駕駛人；異議人既為考領
    有合格駕駛執照之人，有證號查詢汽車駕駛人資料1 份在卷
    可證，則其對於上開交岔路口10公尺內禁止臨時停車之交通
    法令，自不得諉為不知。是異議人辯稱其停車處之巷口並無
    紅線，幾十年都沒有人被拖吊云云，自屬無據，而非可採。
    再者，本件員警開立舉發通知單時，固將異議人上開車輛違
    規停放地點誤載為「中庸街近河北二路」，惟此部分業經舉
    發員警陳明正確之違規地點應為「立德街與立德街1 巷」之
    交岔路口並予以更正在案，有該舉發員警之職務報告1 份在
    卷可考，且縱令本件舉發通知單之記載有上開疏誤之處，惟
    仍無礙於異議人違規事實之存在，異議人所辯此節，自亦不
    足為採。
  (三)綜上所述，異議人確有如舉發違反道路交通管理事件通知單
    所載之違規事實，原處分機關據以援引上開規定，裁處如上
    開裁決書處罰主文所示之罰鍰，並無不當；本件異議為無理
    由，應予駁回。
五、據上論斷，應依道路交通案件處理辦法第19條，裁定如主文
    。
中    華    民    國    98    年    8     月    27    日
                  交通法庭    法  官  蔣志宗
以上正本證明與原本無異。
如不服本裁定，應於收受送達後5 日內向本院提出抗告狀。
中    華    民    國    98    年    8     月    27    日
                              書記官  李崑良


司法院資訊處製作；財團法人民間司法改革基金會備份。
